# 预转固涉及到的暂停利息资本化问题

提问人：聂聂a1 时间：2022-12-03 10:58:57
各位老师好，想请教一个问题，A公司有一个户用分布式光伏在建工程项目B，于 2021 年 11 月开始建设。该项目在 202
2 年1-9月进行了部分村镇单元的分批预转固。A公司在 7 月、 8 月、 9 月分别借入了 3 笔专项借款，借款并未明确是针对哪些村镇单元的，仅在借款合同中列示用做项目建设资金。
我的问题是:
①针对 7 、 8 、 9 月预转固的单元，在预转固之后是否需要继续分摊该项目专项借款的利息支出，使得对应部分的利
息支出费用化?
②如果①的回复是需要分摊的话，以预转固部分的并网容量占项目概算总容量的比例进行分摊是否恰当?分母是否
需要扣除1-6月预转固单元的容量?
谢谢各位老师。

回答人：chenyiwei
1 、需要分摊，分摊到已转固部分的利息应费用化； 2 、以预转固部分的并网容量（建造成本）占项目概算总容量（建造成本）的比例进行分摊是可以接受的。